【裁判字號】    92,選訴,2
【裁判日期】    920910
【裁判案由】    違反選舉罷免法等
【裁判全文】
臺灣宜蘭地方法院刑事判決                            九十二年度選訴字第二號
    公  訴  人  臺灣宜蘭地方法院檢察署檢察官
    被      告  庚○○
                壬○○
                丙○○
                丁○○○
                辛○○
                乙○
                戊○
                己○○
                甲○○
    右  一  人
    選任辯護人  吳振東律師
右列被告因違反公職人員選舉罷免法案件，經檢察官提起公訴（九十一年度選偵字第
一六、三二、三五號、九十二年度選偵字第五號），本院判決如左：
    主  文
甲○○共同連續對於有投票權之人，交付賄賂，而約其為一定之行使，處有期徒刑壹
年，併科新台幣伍拾萬元。罰金如易服勞役，以新台幣玖佰元即銀元參佰元折算壹日
。褫奪公權伍年。
辛○○共同連續對於有投票權之人，交付賄賂，而約其為一定之行使，處有期徒刑陸
月。如易科罰金，以參佰元折算壹日。褫奪公權肆年。
戊○、丁○○○、壬○○、乙○共同連續對於有投票權之人，交付賄賂，而約其為一
定之行使，各處有期徒刑參月。如易科罰金，均以參佰元折算壹日。均褫奪公權參年
。
丙○○、庚○○共同連續對於有投票權之人，交付賄賂，而約其為一定之行使，各處
有期徒刑參月。如易科罰金，均以參佰元折算壹日。均褫奪公權貳年。均緩刑參年。
己○○共同預備對於有投票權之人，交付賄賂，而約其為一定之行使，處有期徒刑貳
月。如易科罰金，以參佰元折算壹日。褫奪公權壹年。緩刑參年。
如附表一、二所示之金錢均沒收。
    事  實
一、甲○○登記參選宜蘭縣第十五屆縣議員選舉，為第十一選區即山地原住民選區之
    候選人。辛○○為甲○○之妻，丙○○、戊○、乙○、壬○○則均係甲○○之競
    選幕僚，而丁○○○則為戊○之妻。緣甲○○為求順利當選，早於民國九十一年
    一月二十日前某日，即與其年籍、姓名均不詳之其他競選幕僚討論於本次選舉賄
    選之事宜，且亦將其計畫告知辛○○。
二、迄九十一年一月二十日晚間，甲○○、辛○○共同前往戊○位於宜蘭縣大同鄉松
    羅村二鄰南巷四十五號之住處開會，且臨行前，辛○○已準備約新台幣（下同）
    三十萬元之現金並攜往戊○住處。甲○○、辛○○、丙○○、壬○○、戊○、丁○○○、乙○即在上開處所，共同基於行賄之概括犯意聯絡，於該處商討如何進
    行賄選之事宜，商定以每票一千元之價格進行賄選，並分別計算每人可發放賄款
    之人數。隨即辛○○依照丁○○○、壬○○、乙○、及接受通知到場之庚○○及
    己○○所提出之人數，經丁○○○再度計算後，發放如附表一所示之金額。嗣庚○○及乙○因事先行離去，惟因壬○○認為每票一千元之代價顯屬過低，便提議
    加碼為每票二千元，其他人亦在場附合，雖該項建議為丙○○反對，然辛○○為
    求勝選計，仍予以允諾，並再加以補足為如附表二所示之金額交付壬○○、己○○及丁○○○，而庚○○、乙○所負責票數之其餘款項，則由丁○○○轉交。辛○○則於當日晚間離開戊○之住處後，始於返家車程中告知甲○○價格提高之事
    ，甲○○雖對提高賄選金額認為過高，為求勝選，仍勉為同意。
三、庚○○、壬○○於取得前開款項後，先扣除其本身一票支持甲○○之代價二千元
    ，旋即與丁○○○、乙○分別於如附表三、四、五、六之時、地，連續將各該附
    表所示之金額交付予各該有投票權之選舉權人（各該收受賄款之人，均另經不起
    訴處分）及自始即無收受之意之王阿綢，均約使其等於九十一年一月二十六日縣
    議員選舉投票日，投票支持縣議員候選人甲○○而為一定之行使。
四、且庚○○、壬○○、丁○○○、乙○並另分別與如附表七、八、九、十之各該「
    轉交人」（各該轉交人，亦另為不起訴處分）共同基於犯意聯絡，於如附表七、
    八、九、十所示之時、地將各該附表所示之金額交付予各該「轉交人」，請其等
    轉交予如附表七、八、九、十所示之有投票權而不知情之人，而預備交付賄賂予
    如附表七、八、九、十所示不知情之有投票權人，並均約請各該「轉交人」轉告
    該等有投票權之人，於九十一年一月二十六日縣議員投票日時，投票支持縣議員
    候選人甲○○，惟各該「轉交人」於收受前開款項後，均尚未轉交予有投票權之
    人。
五、至己○○於取得前開款項後，尚未著手行賄之際，心生後悔而未予發放，並於翌
    日及悉數返還予辛○○；而壬○○、丁○○○及乙○，除發放如附表四、五、六
    、八、九、十及如附表十一編號三、四、五、六號之款項外，其餘發放對象則已
    不復記憶。
六、嗣因王阿綢於九十一年一月二十五日，主動邀約法務部調查局宜蘭縣調查站人員
    前往其位於宜蘭縣大同鄉松羅村松羅南巷五十二號住處，告知其自庚○○處取得
    二千元賄款之事，並將前開賄款交付調查站人員，始經警查悉上情。嗣又經李千
    代交出由丁○○○交付之賄款八千元，即中二千元交付李千代之賄款，其餘六千
    元為約定由李千代轉交他人之賄款。
七、案經宜蘭縣調查站、宜蘭縣警察局三星分局報告暨台灣宜蘭地方法院檢察署檢察
    官自動檢舉偵查起訴。
    理  由
一、被告乙○、丁○○○、庚○○、壬○○、己○○、辛○○部分：被告戊○、林李
    金葉、庚○○、壬○○、己○○、辛○○於就渠等於九十一年一月二十日晚間於
    被告戊○住處商討如何賄選並分配款項及嗣後如何提高為每票二千元等情，供認
    不諱，且經核渠等於偵查及審判中之供述大致相符。另被告戊○亦供承：乙○提
    議要買票的方式比較穩，然後大家開始劃分買票的對象等語（九十一年度選偵字
    第一六號卷宗第三十頁）。又被告庚○○、壬○○、丁○○○、乙○分別交付賄
    款與如附表三、四、五、六之收受者，業據該等收受者（除附表四姓名年籍不詳
    之「古姐」外）於偵查中供述綦詳，復據證人王阿綢證述無訛。另有附表七之同
    案被告李彩鄉供述在卷。此外，有證人王阿綢所交出之二千元賄款、同案被告李
    千代所繳回其所收受之八千元賄款扣案可資佐證。是被告乙○、丁○○○、庚○○、壬○○、己○○、辛○○之自白應均與事實相符，其等犯行皆堪以認定。
二、被告戊○部分：被告戊○於本院審理時辯稱伊均未對發放賄選金額賄選乙事均不
    知情云云。惟查：被告戊○於九十一年一月二十六日凌晨三時十三分偵查中供稱
    ：「九十一年一月二十日晚上，有我太太、甲○○、辛○○、丙○○、庚○○、
    乙○、己○○、壬○○，都在我家討論要支持甲○○。甲○○要大家支持他，其
    他人一開始要求一千元一票，甲○○當場同意，接下來討論每個人可以拿幾票，
    甲○○才發錢。．．．乙○提議要買票的方式比較穩，然後開始劃分買票的對象
    。．．．我與己○○共負責七十幾票，我負責四十票，己○○負責三十五票。票
    數部分是我與己○○討論分配，至於分配款項是由我太太林金葉負責發放。．．
    ．隔天早上我太太跟我說都已經發完了」等語（九十一年度選偵字第一六號卷宗
    第二九至三十頁）。證人辛○○於九十一年一月二十六日偵查中亦陳稱：「（將
    錢交予庚○○、乙○等人買票一事，你有無做紀錄？）沒有。因為我將錢都交給
    戊○、乙○等人，由渠等全權處理。我只有在腦海中大略記住每個人大概的票數
    。我很信任他們，所以沒有做紀鄉。這些幫忙的樁腳像庚○○、戊○、乙○等人
    ，我每天給他們一千元。」又被告乙○、壬○○、丙○○於本院調查時亦均供承
    被告戊○於商議買票時在場。至被告戊○及丁○○○事後辯稱被告戊○不知買票
    乙事，為事後卸責及迴護之詞，不足採信。事證明確，被告戊○之犯行應堪認定
    。
三、被告丙○○部分：訊據被告丙○○固坦承於九十一年一月二十日晚間至被告戊○
    住處開會，且其知悉當日在場之人確有討論如何賄選之事實不諱，惟矢口否認其
    有參與，辯稱：伊並未建議被告甲○○買票，伊以為該次會議只是估票，壬○○
    當時跟伊說一千元太少了，伊叫大家不要太過份云云。經查：有關被告丙○○於
    當日在場時，究有無對賄選之事表示意見一節，業據被告戊○於偵查中供稱：丙○○當天晚上有參與討論買票的價格，他知道要用一票二千元幫甲○○買票，壬○○、丙○○在會議中有建議甲○○把價格調高至二千元一票。因為一千元價格
    比對方三千元差太多了，怕買不到（見九十一年度選偵字第一六號偵查卷宗第四
    八頁）等語。被告辛○○於偵查中亦供稱：丙○○則有到場，是隨後才到，他說
    價格不要低於其他候選人太多（同上卷第五十二頁）等語甚詳。而戊○於九十二
    年五月八日接受偵訊時仍堅稱：其於九十二年一月二十六日所說的是事實（同上
    卷第一百八十二頁）等語。且被告辛○○更於九十二年二月一日偵查中接受訊問
    時，再供稱：丙○○勸戊○價格不要抬得太過份，伊現在想起來了，丙○○並沒
    有參加價格調整的部分，他是在差不多伊被叫進房間告知調整價格時，才表示意
    見，認為價格不應該抬的這麼高，之前他並沒有進入房間參與討論價格之事（同
    上卷第一百十七頁）等語。是綜合上開被告戊○及辛○○之供述內容，無論時點
    為何，被告丙○○於當日之會議中，確實有參與賄選之討論。至被告丙○○又辯
    稱斯時伊住南澳鄉，並非第十一選區大同鄉之選舉人，並提出戶籍謄本一份為證
    ，惟投票行賄罪之成立，不以行賄人為選舉人為要件。被告丙○○既係擔任被告
    甲○○之幕僚，而參與賄選之討論，自不因其非該選區之選舉人而有所異同。其
    所辯顯不可採，其犯行應堪認定。
四、被告甲○○部分：被告矢口否認其知悉賄選之事，辯稱：伊不知道參選縣議員選
    舉花錢買票之事，伊的理念就是堅持不買票參選云云。經查：
（一）被告辛○○於九十一年一月二十六日經解送至台灣宜蘭地方法院檢察署時，即
      供稱：伊和甲○○在這次會議約一個禮拜前，原本有討論過只打算一票千元這
      個行情發點跑路錢算是做善事，事後其與競選幕僚決定提高價碼，甲○○並不
      知情。助選員有跟伊及甲○○說一千元太少了，迫於無奈，只好提高價格，在
      知悉這個決定後，方某表示一千元是比較合理的價格，但他也迫於無奈，而同
      意二千元一票這個行情（見九十一年度選偵字第一六號卷宗第五三頁）等語。
      被告辛○○斯時雖仍多所保留，惟已可窺知被告甲○○確知悉買票賄選乙事。
（二）又被告辛○○於九十一年二月一日供稱：一月二十日前幾天，伊等知道對手要
      買票，其選舉幹部開會討論想要有所準備，那一次開會其先生有過去，伊沒去
      ，人在外面，後來是伊先生開完會在回家的路上告訴伊的，他們討論的內容是
      關於每票一千元的價格，他可以接受，伊也可以接受。．．．因為之前在總部
      就已經討論過了，在車上他有跟伊說討論的結果，所以其知道當天是要發錢的
      日子。．．．所以伊在當天下午去提領十幾萬元，另外其身上本來就有十幾萬
      元，總共合起來有三十萬出頭的現金，接著晚上就去參加戊○家的聚會，在去
      之前，伊先生有問身上有無帶一些錢，伊說身上有錢，他就點頭（見同上卷第
      一一五至一一六頁）等語甚詳。衡諸當時相關之事證，被告辛○○涉案之程度
      已屬重大，於此狀況之下，被告辛○○應無可能無端誣指其夫即被告甲○○對
      於本件賄選亦屬知情且已參與，縱其斯時之想法係因羈押中為求具保停止羈押
      ，惟本件尚有被告戊○、丁○○○、乙○、壬○○、丙○○、庚○○亦參與其
      事，則被告辛○○若為求交待案情計，當可由上開被告擇一而指為係本案之主
      導者，又何須將全案指向其夫即被告甲○○。是執上情以觀，被告辛○○所供
      述有關被告甲○○參與賄選之情節，應屬真實，而足以採信。
（三）另被告壬○○亦供稱：買票的價格是林金葉去跟甲○○講的，伊不知道甲○○
      怎麼說，是伊幾個樁腳討論出買票的價格後，林金葉再去跟甲○○、辛○○說
      （同上卷第八十九頁）等語。被告丙○○供稱：甲○○均在客廳開會，只有辛○○在房間裡討論，但她有徵詢方某的意見。方某可能有同意提高買票價格為
      一票二千元，因為伊沒看到方某表示反對的意思（同上卷第五一頁）等語。復
      有被告戊○於九十一年一月二十六日偵查中之供述可佐（詳見前述理由欄二）
      。又於同日下午八時二十六分偵查中亦供稱：「（甲○○當晚知道你們要用二
      千元幫他買票？）知道。他跟辛○○商量後，辛○○就過來跟我說這個價格可
      以。」被告戊○於九十二年三月二十五日偵查中亦供稱：當初是壬○○要把一
      千元提高到二千元，後來跟辛○○說，簡芳義說要跟他先生商量看看。甲○○
      他有聽到，但是都沒有說話。（同上卷第一五一頁）等語。是由被告壬○○、
      丙○○、戊○之供述，亦均直指被告甲○○對於賄選之事，早已瞭然於胸。至
      被告戊○、乙○、壬○○、辛○○於本院審理時均改稱討論買票時被告甲○○
      不在場，顯係事後迴護之詞，不足採信。被告甲○○之辯解顯屬諉卸之詞，不
      足採信，其犯行已堪認定。
五、核被告甲○○、辛○○、戊○、丁○○○、乙○、壬○○、丙○○、庚○○就犯
    罪事實二、三、五所為，係涉有公職人員選舉罷免法第九十條之一第一項對於有
    投票權之人，交付賄賂，而約其投票權為一定行使罪。被告己○○係犯同條第二
    項之預備犯第一項。渠等就前開犯行，均有犯意聯絡及行為分擔，為共同正犯。
    被告庚○○、壬○○、丁○○○、乙○就犯罪事實四所為，係涉有公職人員選舉
    罷免法第九十條之一第二項之預備犯第一項之罪。渠等就前開犯行，分別與如附
    表七、八、九、十所示之「轉交人」間，有犯意聯絡及行為分擔，為共同正犯。
    被告庚○○、壬○○就收受被告辛○○所交付之二千元賄款，而允諾投票支持被
    告甲○○部分，係另涉有刑法第一百四十三條第一項投票受賄罪。被告甲○○、
    辛○○、戊○、丁○○○、乙○、壬○○、丙○○、庚○○、己○○先後多次犯
    行，時間緊接，手法相同，所犯又係構成要件相同之罪名，顯係基於概括犯意反
    覆為之，為連續犯，論以公職人員選舉罷免法第九十條之一第一項之罪，並均加
    重其刑。被告庚○○、壬○○以一行為，同時觸犯公職人員選舉罷免法第九十條
    之一第一項投票行賄罪及刑法第一百四十三條第一項投票受賄罪，係屬想像競合
    犯，依刑法第五十五條規定，從一重之投票行賄罪處斷。又被告戊○、丁○○○
    、己○○、壬○○、庚○○、辛○○於偵查中自白其交付賄賂之犯行，依公職人
    員選舉罷免法第九十條之一第五項規定減輕其刑。爰審酌被告甲○○身為高級知
    識份子，既深知原住民生活貧困、智識不足，值此選風尚非良好之際，原應自為
    表率加以端正，反利用金錢購買選票，以圖順利當選，影響選舉之公平性甚鉅。
    被告辛○○為圖其夫當選，與被告壬○○、丙○○、乙○、戊○共同圖謀賄選之
    行為，故為違法。而選舉幕僚壬○○、丙○○、乙○、戊○為觀念甚謬，提議候
    選人提供金錢向選民賄選，使候選人為圖謀當選，自認無法辜負選民貪圖小利之
    心態，乃同意以金錢賄選，更是此事推波故瀾之元凶。本院因認候選人被告甲○○其配偶辛○○固應深責，其幕僚被告壬○○、丙○○、乙○、戊○亦不可原宥
    。至被告己○○於收受賄款後即行反悔，不願行賄而將款項返還被告辛○○，顯
    見深有悔意。又丙○○雖有參與討論賄選一事，惟未發放賄款，其情節較為輕微
    。被告庚○○智識不高，僅參與發放賄款而非提議賄選，其情節亦屬輕微。又被
    告戊○、丁○○○、己○○、壬○○、庚○○、辛○○於偵查中自白其交付賄賂
    之犯行，亦頗有悔意，且依法應減輕其刑。至被告甲○○、辛○○觀念偏差，自
    認發放賄款係幫助選民，固至為不當，惟考量一般而言原住民生活確不富裕，此
    等思想又深值原住民人心，其所辯亦非無稽等一切情狀，各量處如主文所示之刑
    ，並就被告甲○○部分諭知罰金易服勞役之折算標準，另分別諭知易科罰金之折
    算標準。又被告均係犯公職人員選舉罷免法第五章之罪，依同法第九十八條第三
    項之規定，均併予宣告褫鐸公權。又被告庚○○、丙○○、己○○前未曾受有期
    徒刑以上刑之宣告，有台灣高等法院被告全國前案紀錄表在卷可憑，茲因一時失
    慮而罹刑典，且所犯情節較為輕微，經此偵審程序應已知警惕，而無再犯之虞，
    本院認對其所宣告之刑以暫不執行為適當，爰均併予宣告緩刑三年，以勵自新。
    如附表一、二之金錢( 含扣案被告庚○○交付王阿綢之賄款二千元及另案被告李
    千代所繳回之八千元 )均為用以交付之賄賂，爰依公職人員選舉罷免法第九十條
    之一第三項之規定沒收。
據上論斷，應依刑事訴訟法第二百九十九條第一項前段，公職人員選舉罷免法第九十
條之一第一項、第二項、第九十條之一第三項、第五項、九十八條第三項，刑法第二
十八條、第五十六條、第四十一條第一項、第四十二條第二項、第七十四條第一項，
罰金罰鍰提高標準條例第二條，現行法規所定貨幣單位折算新台幣條例第二條，判決
如主文。
本案經檢察官沈念祖到庭執行職務
中      華      民      國    九十二    年      九      月      十      日
                                      臺灣宜蘭地方法院刑事第一庭
                                          法  官  謝  佩  玲
右正本證明與原本無異。
如不服本判決，應於判決送達後十日內向本院提出上訴狀( 應附繕本 )。
                                          書記官  林  慶  生
中      華      民      國    九十二    年      九      月     十五     日
附錄：
公職人員選舉罷免法
第九十條之一第一項、第二項
  對於有投票權之人，行求期約或交付賄賂或其他不正利益，而約其不行使投票權或
  為一定之行使者，處五年以下有期徒刑，得併科新台幣四十萬元以上四百萬元以下
  罰金。
  預備犯前項之罪者，處一年以下有期徒刑。
刑  法
第一百四十三條第一項
  有投票權之人，要求、期約或收受賄賂或其他不正當利益，而許以不行使其投票權
  或為一定之行使者，處三年以下有期徒刑，得併科五千元以下罰金。
附表一：
┌────────┬────────┐
│姓            名│金額            │
├────────┼────────┤
│庚○○          │一萬四千元      │
├────────┼────────┤
│壬○○          │三萬三千元      │
├────────┼────────┤
│丁○○○        │二萬三千元      │
├────────┼────────┤
│乙○            │三萬六千元      │
├────────┼────────┤
│己○○          │三萬元          │
└────────┴────────┘
附表二：
(續上頁)
┌────────┬────────┐
│姓            名│金額            │
├────────┼────────┤
│庚○○          │一萬四千元      │
├────────┼────────┤
│壬○○          │三萬三千元      │
├────────┼────────┤
│丁○○○        │二萬三千元      │
├────────┼────────┤
│乙○            │三萬六千元      │
├────────┼────────┤
│己○○          │三萬元          │
└────────┴────────┘
附表三：（庚○○）
┌────┬──────┬─────┬─────┐
│收受者  │收受地點    │收受金額  │收受時間  │
├────┼──────┼─────┼─────┤
│陳香蘭  │陳香蘭位於宜│二千元    │九十一年一│
└────┴──────┴─────┴─────┘
(續上頁)
┌────┬──────┬─────┬─────┐
│        │蘭縣大同鄉松│          │月二十一日│
│        │羅中巷住處  │          │至一月二十│
│        │            │          │六日間某日│
├────┼──────┼─────┼─────┤
│陳林秋梅│於黃秀蘭位於│二千元    │九十一年一│
│        │宜蘭縣大同鄉│          │月二十日晚│
│        │松羅東巷十七│          │間        │
│        │號住處      │          │          │
├────┼──────┼─────┼─────┤
│簡春娟  │陳香蘭位於宜│二千元    │九十一年一│
│        │蘭縣大同鄉松│          │月二十一或│
│        │羅中巷住處  │          │二十二日下│
│        │            │          │午二時許  │
├────┼──────┼─────┼─────┤
│王阿綢  │王阿綢位於宜│二千元    │九十一年一│
│        │蘭嫌大同鄉松│          │月二十一日│
│        │羅南巷五十二│          │晚間七時許│
└────┴──────┴─────┴─────┘
(續上頁)
┌────┬──────┬─────┬─────┐
│        │號住處      │          │          │
├────┼──────┼─────┼─────┤
│胡秀英  │庚○○位於宜│二千元    │九十一年一│
│        │蘭縣大同鄉松│          │月二十一日│
│        │羅巷住處    │          │下午一時十│
│        │            │          │五分      │
└────┴──────┴─────┴─────┘
附表四：（壬○○）
┌────┬──────┬─────┬─────┬──────────┐
│收受者  │收受地點    │收受金額  │收受時間  │備註                │
├────┼──────┼─────┼─────┼──────────┤
│古正明  │於壬○○位於│二千元    │不詳      │                    │
│        │宜蘭縣大同鄉│          │          │                    │
│        │松羅南巷六十│          │          │                    │
│        │六號住處    │          │          │                    │
├────┼──────┼─────┼─────┼──────────┤
│吳成    │其位於宜蘭縣│二千元    │九十一年一│                    │
└────┴──────┴─────┴─────┴──────────┘
(續上頁)
┌────┬──────┬─────┬─────┬──────────┐
│        │大同鄉松羅南│          │月二十日晚│                    │
│        │巷六十八之一│          │間        │                    │
│        │號住處      │          │          │                    │
├────┼──────┼─────┼─────┼──────────┤
│古素蓮  │其位於宜蘭縣│二千元    │九十一年一│                    │
│        │大同鄉松羅南│          │月二十一某│                    │
│        │巷六十六號住│          │時        │                    │
│        │處          │          │          │                    │
├────┼──────┼─────┼─────┼──────────┤
│「古姐」│同右        │二千元    │九十一年一│「古姐」之年籍、姓  │
│        │            │          │月二十一日│均不詳              │
│        │            │          │下午      │                    │
└────┴──────┴─────┴─────┴──────────┘
附表五：（丁○○○）
┌────┬──────┬─────┬─────┐
│收受者  │收受地點    │收受金額  │收受時間  │
└────┴──────┴─────┴─────┘
(續上頁)
┌────┬──────┬─────┬─────┐
│李千代  │丁○○○位於│二千元    │九十一年一│
│        │宜蘭縣大同鄉│          │月二十一日│
│        │松羅南巷四十│          │上午七時  │
│        │五號住處    │          ││
├────┼──────┼─────┼─────┤
│高阿蘭  │同右        │二千元    │九十一年一│
│        │            │          │月二十一日│
│        │            │          │晚間九時許│
├────┼──────┼─────┼─────┤
│高阿鳳  │同右        │二千元    │九十一年一│
│        │            │          │月二十日晚│
│        │            │          │間九時許  │
├────┼──────┼─────┼─────┤
│劉春菊  │劉春菊位於宜│二千元    │九十一年一│
│        │蘭縣大同鄉松│          │月二十日晚│
│        │羅南巷三十九│          │餐後      │
│        │號住處      │          │          │
└────┴──────┴─────┴─────┘
附表六：（乙○）
┌────┬──────┬─────┬─────┐
│收受者  │收受地點    │收受金額  │收受時間  │
├────┼──────┼─────┼─────┤
│吳阿秀  │吳阿秀位於宜│二千元    │九十一年一│
│        │蘭縣大同鄉松│          │月二十二日│
│        │羅東巷五之八│          │下午七時  │
│        │號住處      │          │          │
└────┴──────┴─────┴─────┘
(續上頁)
附表七：（庚○○部分）
┌─────┬────────┬──────┬──────────┐
│轉交人    │投票權人        │金額        │交付時、地          │
├─────┼────────┼──────┼──────────┤
│陳林秋梅  │陳福敏          │二千元      │同附表三陳林秋梅部分│
├─────┼────────┼──────┼──────────┤
│簡春娟    │古清松          │二千元      │同附表三簡春娟部分  │
├─────┼────────┼──────┼──────────┤
│胡秀英    │胡福能、林清正  │四千元      │同附表三胡秀英部分  │
├─────┼────────┼──────┼──────────┤
│李彩鄉    │劉發財、劉家卉  │四千元      │於投票前數日，在李彩│
│          │                │            │鄉位於宜蘭縣大同鄉松│
│          │                │            │羅村松羅東巷五之四號│
│      │                │            │交付                │
└─────┴────────┴──────┴──────────┘
附表八：（壬○○部分）
┌─────┬────────┬──────┬──────────┐
│轉交人    │投票權人        │金額        │交付時、地          │
├─────┼────────┼──────┼──────────┤
│古正明    │古正明之妻、張寶│八千元      │同附表四古正明部分  │
│          │仙、古張阿幼、古│            │                    │
│          │彭秀美等四人    │            │                    │
├─────┼────────┼──────┼──────────┤
│吳成      │吳大偉、吳大中  │四千元      │同附表四吳成部分    │
├─────┼────────┼──────┼──────────┤
│古素蓮    │其娘家家人共四人│八千元      │同附表四古素蓮部分  │
└─────┴────────┴──────┴──────────┘
(續上頁)
┌─────┬────────┬──────┬──────────┐
│「古姐」│「古姐」家人共四│八千元      │同附表四「古姐」部分│
│          │人              │            │                    │
└─────┴────────┴──────┴──────────┘
附表九：（丁○○○部分）
┌─────┬────────┬──────┬──────────┐
│轉交人    │投票權人        │金額        │交付時、地          │
├─────┼────────┼──────┼──────────┤
│李千代    │李千代之夫及其二│六千元      │同附表五李千代部分  │
│          │子共計三人      │            │                    │
├─────┼────────┼──────┼──────────┤
│高阿蘭    │其子及其父高榮輝│四千元      │同附表五高阿蘭部分  │
├─────┼────────┼──────┼──────────┤
│劉春菊    │劉春菊之夫      │二千元      │同附表五劉春菊部分  │
└─────┴────────┴──────┴──────────┘
附表十：（乙○部分）
┌─────┬────────┬──────┬──────────┐
│轉交人    │投票權人        │金額        │交付時、地          │
├─────┼────────┼──────┼──────────┤
│吳阿秀    │吳阿秀之家人共計│八千元      │同附表六吳阿秀部分  │
│          │四人            │            │                    │
└─────┴────────┴──────┴──────────┘
附表十一：
┌────┬───────┬──────┬─────┐
│編    號│交付者        │收受者      │金額      │
├────┼───────┼──────┼─────┤
│   一   │庚○○        │陳文梅      │二千元    │
└────┴───────┴──────┴─────┘
(續上頁)
┌────┬───────┬──────┬─────┐
│   二   │庚○○        │黃秀蘭      │二千元    │
├────┼───────┼──────┼─────┤
│   三   │壬○○        │陳成文      │一萬四千元│
├────┼───────┼──────┼─────┤
│   四   │壬○○        │顏成勇      │二千元    │
├────┼───────┼──────┼─────┤
│   五   │壬○○        │顏吳阿春    │二千元    │
├────┼───────┼──────┼─────┤
│   六   │丁○○○      │高阿鳳      │四千元    │
└────┴───────┴──────┴─────┘


司法院資訊處製作；財團法人民間司法改革基金會備份。
